【裁判字號】    92,交易,442
【裁判日期】    920912
【裁判案由】    過失傷害
【裁判全文】
臺灣臺中地方法院刑事判決                        九十二年度交易字第四四二號
    公  訴  人  臺灣臺中地方法院檢察署檢察官
    被      告  甲○○
右列被告因過失傷害案件，經檢察官提起公訴（九十二年度偵字第一五九五號），本
院判決如左：
    主  文
甲○○因過失傷害人，處有期徒刑貳月，如易科罰金，以佰元折算壹日。
    事  實
一、甲○○於民國九十一年八月七日凌晨四時五十五分許，騎乘其所有車號ＨＰＳˍ
    一五一號機車，沿台中縣大里市○○路東向西方向行駛，至同路二段七○一號前
    ，本應注意汽車行駛時應注意車前狀況並隨時採取必要之安全措施，且依當時為
    淩晨，照明不佳之情況下，更應減速慢行，詎其依當時情節能注意而疏未注意車
    前狀況，仍以時速五十公里之速度行駛，致於發現違規自北向南方向穿越道路之
    行人乙○○時，已避煞不及，而撞及乙○○，乙○○因而受有頭部外傷併外傷性
    蜘蛛網膜下腔出血、頭皮撕裂傷併缺損之傷害。
二、案經被害人乙○○訴請臺灣臺中地方法院檢察署檢察官偵查起訴。
    理  由
一、訊據被告甲○○固坦承於右揭時、地駕車發生車禍及被害人受傷之事實，惟辯稱
    係對方違規穿越道路所致云云，然查右開事實已據被害人乙○○指訴歷歷，復有
    道路交通事故調查報告表一紙、診斷證明書三紙、照片六幀附卷可稽。按汽車行
    駛時，駕駛人應注意車前狀況，並隨時採取必要安全措施，道路交通安全規則第
    九十四條第三項定有明文。從被告於警詢時坦承看見被害人時距離約三公尺等語
    ，於偵查中坦承並未看到被害人自何處穿越道路，看到時被害人已在其機車正前
    方等語，及現場圖示被告煞車後其機車仍往前留有七點八公尺刮地痕，被告自承
    時速為五十公里等情觀之，可知其騎車行經現場時，並未注意車前狀況，於淩晨
    天色昏暗之際，仍未注意減速慢行，致其看到行人乙○○時，緊急煞車仍不及而
    撞及。是其有過失，應堪認定。本件係因告訴人乙○○在不得穿越道路之處所穿
    越車道，且未讓車道上行駛之機車先行，為肇事主因，而被告駕駛重機車未注意
    車前狀況，為肇事次因，亦經台灣省台中市區車輛行車事故鑑定委員會鑑定，有
    鑑定函一紙在卷可證。雖告訴人乙○○在不得穿越道路之處所穿越車道，且未讓
    車道上行駛之機車先行，亦與有過失，惟此不影響被告過失責任之認定，附此敘
    明。告訴人因本件車禍所受傷害，亦有診斷證明書附卷可稽。被害人確因本件車
    禍受傷，與被告之過失行為間並有相當因果關係。罪證明確，被告過失犯行洵堪
    認定。
二、核被告所為，係犯刑法第二百八十四條第一項前段之過失傷害罪。爰審酌被告之
    過失程度尚屬輕微、所生之危害、肇事後之態度及告訴人因而受傷亦同有過失，
    且被告尚未與告訴人達成民事和解賠償等一切情狀，量處如主文所示之刑，並諭
    知易科罰金之折算標準。
三、依刑事訴訟法第二百九十九條第一項前段，刑法第二百八十四條第一項前段、第
    四十一條第一項前段，罰金罰鍰提高標準條例第一條前段、第二條前段，判決如
    主文。
中      華      民      國      九十二      年    九    月      十二    日
                                 臺灣臺中地方法院交通法庭
                                     法  官   王  靜  秋
右正本證明與原本無異。
如不服本判決，應於送達後十日內向本院提出上訴狀（須附繕本），上訴於台灣高等
法院台中分院。
                                        書記官
中      華      民      國      九十二      年    九    月    十五  日
附錄論罪科刑法條
刑法第二百八十四條第一項：
因過失傷害人者，處六月以下有期徒刑、拘役或五百元以下罰金。致重傷者，處一年
以下有期徒刑、拘役或五百元以下罰金。


司法院資訊處製作；財團法人民間司法改革基金會備份。
